# 请教版主关于后续验资的问题。

提问人：huiyanhuixing 时间：2016-06-13 14:11:46
客户成立三年了，现在需要验资报告，期间实收资本没有变化，股东有变更。那么这份验资报告是按设立验资的模板吗，验资截止日写成立时，但是后来的股东变更写在报告文里面，这样可以吗？谢谢

回答人：chenyiwei
建议尽可能根据目前的出资情况出具验资复核报告或者专项说明代替，不建议出具正式的验资报告。其次，如果确实需要出具验资报告的，则建议验资截止日还是三年前的出资到账日，但需关注截止日后有无涉嫌抽逃出资情况。